【裁判字號】    98,訴,634
【裁判日期】    980618
【裁判案由】    違反毒品危害防制條例
【裁判全文】
臺灣彰化地方法院刑事判決               98年度訴字第634號
公  訴  人  臺灣彰化地方法院檢察署檢察官
被      告  甲○○
                    （現於臺灣臺中女子監獄執行中）
選任辯護人  楊振芳律師
上列被告因違反毒品危害防制條例案件，經檢察官提起公訴（98
年度偵字第2191、2334號），本院判決如下：
    主  文
甲○○犯如附表一所示之罪，均累犯，各處如附表一主文欄所示
之刑（含主刑、從刑）。主刑部分應執行有期徒刑拾年。
    事  實
一、甲○○前因施用毒品案件，經本院以92年度訴字第1258號判
    決處有期徒刑1 年，並經臺灣高等法院臺中分院以92年度上
    訴字第2276號駁回上訴而確定；又因施用毒品案件，經本院
    以92年度易字第692 號判決處有期徒刑8 月確定，上開2 案
    另裁定應執行有期徒刑1 年6 月確定，送監執行後，於民國
    94年5 月16日縮短刑期假釋出監付保護管束，並於94年6 月
    16日假釋期滿未經撤銷假釋，其未執行之刑，以已執行論。
    仍不知警惕，明知甲基安非他命為毒品危害防制條例所規範
    之第二級毒品，不得販賣及持有，仍意圖營利，基於販賣第
    二級毒品甲基安非他命之各別犯意，以其所有如附表二所示
    之行動電話插用門號0000-000000 號SIM 卡與張聯信互相聯
    絡，及以上開行動電話插用門號0000-000000 號SIM 卡與李
    長諭、劉世超、宋延文互相聯絡後，先後與上開4 人分別約
    定在附表一所示時間、地點，各以如附表一所示價格販賣甲
    基安非他命予上開4 人，而在各次將附表一至四所示之甲基
    安非他命交付予上開4 人前，均從中抽取數量不等之甲基安
    非他命為己有，以此作為其販賣第二級毒品之利潤。嗣因甲
    ○○所持用之上開行動電話為警實施通訊監察，查獲上情。
二、案經南投縣警察局草屯分局報告臺灣彰化地方法院檢察署檢
    察官偵查起訴。
    理  由
壹、程序部分
一、按被告以外之人於審判外之言詞或書面陳述，除法律有規定
    者外，不得作為證據，刑事訴訟法第159 條第1 項固定有明
    文，惟被告以外之人於審判外之陳述，雖不符合同法第159
    條之1 至第159 條之4 規定，但經當事人於審判程序同意作
    為證據，法院審酌該言詞陳述或書面陳述作成時之情況，認
    為適當者，亦得為證據，當事人、代理人或辯護人於法院調
    查證據時，知有第159 條第1 項不得為證據之情形，而未於
    言詞辯論終結前聲明異議者，視為有前項之同意，此觀同法
    第159 條之5 規定即明。查本判決後開引用各該被告甲○○
    以外之人於審判外之陳述（包含書面陳述），皆屬傳聞證據
    ，惟當事人及辯護人雖知上開證據資料為傳聞證據，仍於本
    院準備程序及審判期日中對各該證據資料均表示同意或無意
    見而不予爭執，且迄至言詞辯論終結前亦未再聲明異議，本
    院審酌上開證據資料製作時之情況尚無違法不當等瑕疵，且
    與本案具有關連性，認為以之作為證據應屬適當，揆諸前開
    規定，爰逕依刑事訴訟法第159 條之5 規定，認前揭證據資
    料均具有證據能力。
二、本案其餘非供述證據，當事人及辯護人均同意全部證據之證
    據能力，本院審酌該等證據作成及取得之程序均無違法之處
    ，是後述所引用證據之證據能力均無疑義，合先敘明。
貳、實體部分
一、認定犯罪事實所憑之證據及理由
  (一)上揭犯罪事實，業據被告甲○○於本院審理時坦承不諱，核
    與證人李長諭、劉世超、宋延文、張聯信、證人即被告之女
    陳依婷於警詢、偵訊之證述相符，並有如附表一「證據」欄
    所示之其餘證據可佐，且上開證人與被告皆無怨隙，證人陳
    依婷更為被告之女，自無甘冒偽證重典設詞誣陷被告之可能
    ，衡諸上情，上開證人證述自堪採信，足徵被告自白與事實
    相符。
  (二)按販賣毒品之所謂販賣行為，須行為人主觀上有營利意圖，
    且客觀上有販入或賣出毒品行為，即足構成，至於實際上是
    否已經獲利，則非所問；必也始終無營利之意思，而以原價
    或低於原價有償讓與他人，方難謂為販賣行為，而僅得以轉
    讓罪論處（參照最高法院93年度臺上字第1651號判決要旨）
    。又販賣甲基安非他命毒品本無一定價格，各次買賣之價格
    ，當亦各有差異，隨供需雙方之資力、關係之深淺、需求之
    數量、貨源之充裕與否、販賣者對於資金之需求如何即殷切
    與否，以及政府查緝之態度，進而為各種不同之風險評估，
    而為機動性之調整，是其價格標準，自非一成不變，且販賣
    者從各種「價差」或「量差」或係「純度」謀取利潤方式，
    或有差異，然其所圖利益之非法販賣行為目的，則屬相同，
    並無二致。本件被告所為各次販賣毒品犯行，雖因並未當場
    查獲販毒事實，且時隔久遠，而無從察知其販賣毒品確實數
    量，惟毒品危害防制條例所處罰之「販賣」毒品罪，所著重
    者為在主觀上有藉以牟利之惡性，及對毒品之擴散具有較有
    償或無償轉讓行為更嚴重之危害性，被告「營利」之意圖係
    從客觀之社會環境、情況及證人、物證等資料，依據證據法
    則綜合研判認定；且毒品甲基安非他命量微價高，依一般社
    會通念以觀，販賣行為在通常情形下均係以牟利為其主要誘
    因及目的。本案被告確有販賣甲基安非他命予李長諭、劉世
    超、宋延文、張聯信之行為，已經調查屬實，復觀諸被告自
    承販賣毒品過程中，可從中抽取部分甲基安非他命供己施用
    等節（見本院卷第44頁反面），足認被告確係以量差方式牟
    取販賣毒品之利益，被告係意圖營利而販賣上開第二級毒品
    甲基安非他命，要無疑義。
  (三)綜上，本案事證明確，被告犯行堪以認定，應依法論科。
二、論罪科刑之理由
  (一)查甲基安非他命係毒品危害防制條例第2 條第2 項第2 款所
    定之第二級毒品，不得非法持有、販賣。核被告所為如附表
    一所示各次犯行，均係犯毒品危害防制條例第4 條第2 項販
    賣第二級毒品罪。被告各次販賣毒品前後，為供販賣而分別
    持有各該毒品之低度行為，應各為販賣之高度行為所吸收，
    均不另論罪。被告所犯如附表一所示各罪，犯意有別，行為
    互殊，應予分論併罰。又被告前因施用毒品案件，經本院以
    92年度訴字第1258號判決處有期徒刑1 年，並經臺灣高等法
    院臺中分院以92年度上訴字第2276號駁回上訴而確定；另因
    施用毒品案件，經本院以92年度易字第692 號判決處有期徒
    刑8 月確定，上開2 案另裁定應執行有期徒刑1 年6 月確定
    ，送監執行後，於94年5 月16日縮短刑期假釋出監付保護管
    束，並於94年6 月16日假釋期滿未經撤銷假釋，其未執行之
    刑，以已執行論，有臺灣高等法院被告前案紀錄表可稽，被
    告於有期徒刑執行完畢後5 年內又故意再犯本案各罪，均為
    累犯，除法定本刑為無期徒刑部分不得加重外，應依刑法第
    47條第1 項規定，各加重其刑。再按刑法第59條之酌量減輕
    其刑，必於犯罪之情狀，在客觀上足以引起一般同情，認為
    即予宣告法定低度刑期，猶嫌過重者，始有其適用，且量刑
    輕重係屬事實審法院得依職權自由裁量之事項，茍已斟酌刑
    法第57條各款所列情狀而未逾法定刑度，即不得遽指為違法
    （最高法院92年度臺上字第3020號判決意旨參照）。本案被
    告確有如附表一所示各次販賣第二級毒品犯行，雖其販賣之
    毒品數量及歷次以量差方式所獲得之毒品數量皆非甚鉅，然
    其所販賣之甲基安非他命足以導致施用者產生精神障礙、性
    格異常之身心，戕害國人身體健康，且有危害社會安全之虞
    ，惡性非輕，在客觀上均無何可憫恕之處，尚不足以引起一
    般之同情，自皆無適用刑法第59條之餘地，併此敘明。爰審
    酌被告前有施用毒品前科，復鋌而走險從事販毒交易，明知
    甲基安非他命為第二級毒品，使用容易成癮，濫行施用，非
    但對施用者身心造成傷害，且多有施用致死之案例，而因其
    成癮性，常使施用者經濟地位發生實質改變而處於劣勢，容
    易造成家庭破裂戕害國力，為國家嚴格查禁之違禁物，仍不
    顧其販賣對象可能面臨之困境，加以販賣，其販賣行為助長
    毒品流通，致生危害於社會甚鉅，惟其於本院審理時坦承犯
    行，並表悔意，犯後態度尚佳，暨考量其犯罪目的、動機等
    一切情狀，認公訴人請求合併量處有期徒刑13年之刑，衡諸
    被告販賣毒品次數及所得，尚嫌稍重，爰分別量處如主文所
    示之刑，並定其應執行刑，以示懲儆。
  (二)沒收部分：
    1.按犯毒品危害防制條例第4 條之罪者，其供犯罪所用或因
      犯罪所得之財物應予沒收，如全部或一部不能沒收時，追
      徵其價額或以其財產抵償之，該條例第19條第1 項規定甚
      明。由此項規定觀之，必限於所得者為金錢以外之其他財
      物而無法沒收時，始應追徵其價額。如所得財物為金錢而
      無法沒收時，則應以其財產抵償之，不發生追徵價額之問
      題（最高法院89年度臺上字第6946號、91年度臺上字第55
      83號判決要旨參照）。且該條規定屬相對沒收主義之立法
      ，依該條規定宣告沒收者，以屬於被告所有之供犯罪所用
      或因犯罪所得之物為限（最高法院93年度臺上字第462 號
      判決意旨參照）。又所謂「其因犯罪所得之財物」，並不
      以當場搜獲扣押者為限；而販賣毒品所得之對價，不問其
      中何部分屬於成本，何部分屬於犯罪所得之財物，應均予
      沒收，始與上開法條之規定符合；且因犯罪所得之財物，
      亦不能與正常營利事業計算營利所得之情形，相提並論（
      最高法院65年度第5 次刑庭庭推總會議決議意旨參照）。
      然上開所稱因犯罪所得之財物，係以實際所得者為限，苟
      無所得或尚未取得者，即無從為沒收、追徵或以財產抵償
      之諭知，最高法院96年度臺上字第2331號判決可資參照。
      經查，被告先後販賣附表一所示毒品予附表一所示之人，
      並獲取如附表一所示之財物，該等販毒對價，除宋延文賒
      欠部分外，依被告與交易對象之交易狀態，已經收取，雖
      未經扣案，惟無法證明已經滅失，且屬被告犯毒品危害防
      制條例第4 條之罪所得之財物，應依毒品危害防制條例第
      19條第1 項規定分別諭知沒收如附表一主文欄所示，如全
      部或一部不能沒收時，以其財產抵償之。至附表一編號3
      所示被告於97年12月4 日凌晨1 時41分許至晚間7 時47分
      許聯絡後，約定以2,000 元對價販賣海洛因予宋延文1 次
      ，雖已收取其中1,000 元，但所餘1,000 元宋延文尚賒欠
      未付，依被告與宋延文之交易狀態，尚未收取，業據證人
      宋延文於警詢、偵訊時證述在卷，揆諸上揭說明，上開未
      收取之1,000 元自無從為沒收或以財產為抵償之諭知。
    2.被告所使用如附表二所示未扣案行動電話1 支（含附表二
      編號一、二所示SIM 卡各1 張），均屬被告所有之物，被
      告係以一行動電話插用上開2 張SIM 卡使用，並經被告於
      附表一所示之時間，分別用以與附表一所示之人聯繫販賣
      第二級毒品事宜，業據被告於警詢、本院準備程序及審理
      時供述在卷（見他字卷第235 頁、本院卷一第44、75頁）
      ，核與證人李長諭、劉世超、宋延文、張聯信所述相符（
      均詳前述），並有通訊監察譯文在卷可憑，是上開如附表
      二所示未扣案行動電話1 支（含附表二編號一、二所示
      SIM 卡各1 張），均為被告所有，分別供被告犯如附表一
      所示毒品危害防制條例第4 條之罪所用之物，雖未扣案，
      但無證據證明確已滅失，仍應依毒品危害防制條例第19條
      第1 項規定，分別宣告沒收如附表一主文欄所示，並均諭
      知如一部或全部不能沒收，追徵其價額或以其財產抵償之
      （98年度臺上字第2083號判決意旨參照）。
據上論斷，應依刑事訴訟法第299 條第1 項前段，毒品危害防制
條例第4 條第2 項、第19條第1 項，刑法第2 條第1 項前段、第
11條、第47條第1 項、第51條第5 款，判決如主文。
本案經檢察官蔡曉崙到庭執行職務。
中    華    民    國    98    年    6     月    18    日
                  刑事第一庭    審判長法官  余仕明
                                法      官  陳銘壎
                                法      官  楊舒嵐
以上正本證明與原本無異。
如不服本判決應於收受判決後10日內，向本院提出上訴書狀，並
應敘述具體理由; 其未敘述上訴理由者，應於上訴期間屆滿後20
日內向本院補提理由書（均須按他造當事人之人數附繕本）「切
勿逕送上級法院」。
中    華    民    國    98    年    6     月    18    日
                                書  記  官  陳如玲
附表一：
┌─┬─┬──────┬─────┬────┬────────┬───┬─────────────┐
│編│販│  販賣時間  │ 販賣地點 │販賣甲基│     證據       │所犯罪│       主文               │
│號│賣│            │          │安非他命│                │名    │                          │
│  │對│            │          │之次數及│                │      │                          │
│  │象│            │          │價格（新│                │      │                          │
│  │  │            │          │臺幣）  │                │      │                          │
├─┼─┼──────┼─────┼────┼────────┼───┼─────────────┤
│1 │李│97年11月1 日│彰化縣田中│1次，   │證人李長諭警詢│毒品危│甲○○販賣第二級毒品，累犯│
│  │長│凌晨0 時35分│鎮田中火車│1,500 元│  、偵訊證述（他│害防制│，處有期徒刑柒年月。因犯│
│  │諭│許、凌晨1 時│站附近    │        │  字卷第40、72頁│條例第│罪所得之財物新臺幣壹仟伍佰│
│  │  │10分許聯絡後│          │        │  ）            │4 條第│元、供犯罪所用如附表二編號│
│  │  │            │          │        │證人李長諭持用│2 項販│一所示之物均沒收之，如全部│
│  │  │            │          │        │  之門號0000-000│賣第二│或一部不能沒收時，前者以其│
│  │  │            │          │        │  217 號行動電話│級毒品│財產抵償之，後者追徵其價額│
│  │  │            │          │        │  照片5 張（他字│罪    │或以其財產抵償之。        │
│  │  ├──────┼─────┼────┤  卷第52至54頁）├───┼─────────────┤
│  │  │97年11月7 日│彰化縣北斗│1次，   │被告持用之門號│同上  │甲○○販賣第二級毒品，累犯│
│  │  │晚間10時4 分│鎮○○路某│1,500 元│  0000-000000 號│      │，處有期徒刑柒年月。因犯│
│  │  │許聯絡後    │羊場      │        │  行動電話通訊監│      │罪所得之財物新臺幣壹仟伍佰│
│  │  │            │          │        │  察譯文（他字卷│      │元、供犯罪所用如附表二編號│
│  │  │            │          │        │  第55頁以下、本│      │一所示之物均沒收之，如全部│
│  │  │            │          │        │  院卷二）      │      │或一部不能沒收時，前者以其│
│  │  │            │          │        │中山醫學大學附│      │財產抵償之，後者追徵其價額│
│  │  │            │          │        │  設醫院檢驗科藥│      │或以其財產抵償之。        │
│  │  ├──────┼─────┼────┤  物檢測中心毛髮├───┼─────────────┤
│  │  │97年12月2 日│彰化縣田中│1次，   │  檢驗結果報告1 │同上  │甲○○販賣第二級毒品，累犯│
│  │  │下午4 時13分│鎮○○路某│1,500 元│  紙（本院卷第58│      │，處有期徒刑柒年月。因犯│
│  │  │、下午4 時20│資源回收場│        │  頁）          │      │罪所得之財物新臺幣壹仟伍佰│
│  │  │分及下午4 時│旁之圳溝處│        │                │      │元、供犯罪所用如附表二編號│
│  │  │34分許聯絡後│          │        │                │      │一所示之物均沒收之，如全部│
│  │  │            │          │        │                │      │或一部不能沒收時，前者以其│
│  │  │            │          │        │                │      │財產抵償之，後者追徵其價額│
│  │  │            │          │        │                │      │或以其財產抵償之。        │
│  │  ├──────┼─────┼────┤                ├───┼─────────────┤
│  │  │97年12月6 日│彰化縣北斗│1次，   │                │同上  │甲○○販賣第二級毒品，累犯│
│  │  │晚間8 時3 分│鎮○○路某│1,500 元│                │      │，處有期徒刑柒年月。因犯│
│  │  │、晚間10時13│羊場      │        │                │      │罪所得之財物新臺幣壹仟伍佰│
│  │  │分許聯絡後  │          │        │                │      │元、供犯罪所用如附表二編號│
│  │  │            │          │        │                │      │一所示之物均沒收之，如全部│
│  │  │            │          │        │                │      │或一部不能沒收時，前者以其│
│  │  │            │          │        │                │      │財產抵償之，後者追徵其價額│
│  │  │            │          │        │                │      │或以其財產抵償之。        │
│  │  ├──────┼─────┼────┤                ├───┼─────────────┤
│  │  │97年12月8 日│彰化縣田中│1次，   │                │同上  │甲○○販賣第二級毒品，累犯│
│  │  │晚間9 時46分│鎮○○路1 │1,500 元│                │      │，處有期徒刑柒年月。因犯│
│  │  │許聯絡後    │段鐵路平交│        │                │      │罪所得之財物新臺幣壹仟伍佰│
│  │  │            │道旁      │        │                │      │元、供犯罪所用如附表二編號│
│  │  │            │          │        │                │      │一所示之物均沒收之，如全部│
│  │  │            │          │        │                │      │或一部不能沒收時，前者以其│
│  │  │            │          │        │                │      │財產抵償之，後者追徵其價額│
│  │  │            │          │        │                │      │或以其財產抵償之。        │
│  │  ├──────┼─────┼────┤                ├───┼─────────────┤
│  │  │97年12月14日│彰化縣田中│1次，   │                │同上  │甲○○販賣第二級毒品，累犯│
│  │  │凌晨0 時28分│鎮甲○○友│1,000 元│                │      │，處有期徒刑柒年貳月。因犯│
│  │  │許聯絡後    │人綽號「大│        │                │      │罪所得之財物新臺幣壹仟元、│
│  │  │            │胖」之住處│        │                │      │供犯罪所用如附表二編號一所│
│  │  │            │內        │        │                │      │示之物均沒收之，如全部或一│
│  │  │            │          │        │                │      │部不能沒收時，前者以其財產│
│  │  │            │          │        │                │      │抵償之，後者追徵其價額或以│
│  │  │            │          │        │                │      │其財產抵償之。            │
│  │  ├──────┼─────┼────┤                ├───┼─────────────┤
│  │  │97年12月30日│雲林縣西螺│1次，   │                │同上  │甲○○販賣第二級毒品，累犯│
│  │  │晚間7 時17分│鎮西螺大橋│1,500 元│                │      │，處有期徒刑柒年月。因犯│
│  │  │許至8 時許聯│附近之戴秀│        │                │      │罪所得之財物新臺幣壹仟伍佰│
│  │  │絡後        │英居所    │        │                │      │元、供犯罪所用如附表二編號│
│  │  │            │          │        │                │      │一所示之物均沒收之，如全部│
│  │  │            │          │        │                │      │或一部不能沒收時，前者以其│
│  │  │            │          │        │                │      │財產抵償之，後者追徵其價額│
│  │  │            │          │        │                │      │或以其財產抵償之。        │
│  │  ├──────┼─────┼────┤                ├───┼─────────────┤
│  │  │98年1 月2 日│彰化縣二水│1次，   │                │同上  │甲○○販賣第二級毒品，累犯│
│  │  │晚間8 時47分│鎮某加油站│1,500 元│                │      │，處有期徒刑柒年月。因犯│
│  │  │、晚間8 時54│旁之某廟宇│        │                │      │罪所得之財物新臺幣壹仟伍佰│
│  │  │分許        │          │        │                │      │元、供犯罪所用如附表二編號│
│  │  │            │          │        │                │      │一所示之物均沒收之，如全部│
│  │  │            │          │        │                │      │或一部不能沒收時，前者以其│
│  │  │            │          │        │                │      │財產抵償之，後者追徵其價額│
│  │  │            │          │        │                │      │或以其財產抵償之。        │
├─┼─┼──────┼─────┼────┼────────┼───┼─────────────┤
│2 │劉│97年7 月間某│彰化縣田中│1次，   │證人劉世超警詢│同上  │甲○○販賣第二級毒品，累犯│
│  │世│日          │鎮紅龍釣蝦│3,000 元│  、偵訊證述（他│      │，處有期徒刑柒年陸月。因犯│
│  │超│            │場內      │        │  字卷第76、102 │      │罪所得之財物新臺幣仟元、│
│  │  │            │          │        │  頁）          │      │供犯罪所用如附表二編號一所│
│  │  │            │          │        │證人劉世超持用│      │示之物均沒收之，如全部或一│
│  │  │            │          │        │  之行動電話照片│      │部不能沒收時，前者以其財產│
│  │  │            │          │        │  3 張（他字卷第│      │抵償之，後者追徵其價額或以│
│  │  │            │          │        │  92至93頁）    │      │其財產抵償之。            │
│  │  │            │          │        │中山醫學大學附│      │                          │
│  │  │            │          │        │  設醫院檢驗科藥│      │                          │
│  │  │            │          │        │  物檢測中心毛髮│      │                          │
│  │  │            │          │        │  檢驗結果報告1 │      │                          │
│  │  │            │          │        │  紙（本院卷第59│      │                          │
│  │  │            │          │        │  頁）          │      │                          │
├─┼─┼──────┼─────┼────┼────────┼───┼─────────────┤
│3 │宋│97年10月31日│彰化縣田中│1次，   │證人宋延文警詢│同上  │甲○○販賣第二級毒品，累犯│
│  │延│下午5 時37分│鎮臺灣電力│2,000 元│  、偵訊證述（他│      │，處有期徒刑柒年肆月。因犯│
│  │文│許至下午6 時│公司附近  │        │  字卷第105 、14│      │罪所得之財物新臺幣貳仟元、│
│  │  │7 分許聯絡後│          │        │  4 頁）        │      │供犯罪所用如附表二編號一所│
│  │  │            │          │        │證人持用之門號│      │示之物均沒收之，如全部或一│
│  │  │            │          │        │  0000-000000 號│      │部不能沒收時，前者以其財產│
│  │  │            │          │        │  行動電話照片4 │      │抵償之，後者追徵其價額或以│
│  │  │            │          │        │  張（他字卷第13│      │其財產抵償之。            │
│  │  ├──────┼─────┼────┤  6 至137 頁）  ├───┼─────────────┤
│  │  │97年11月3 日│彰化縣田中│1次，   │被告持用之門號│同上  │甲○○販賣第二級毒品，累犯│
│  │  │下午2 時41分│鎮某天橋附│2,000 元│  0000-000000號 │      │，處有期徒刑柒年肆月。因犯│
│  │  │許至2 時57分│近        │        │  行動電話通訊監│      │罪所得之財物新臺幣貳仟元、│
│  │  │許聯絡後    │          │        │  察譯文（他字卷│      │供犯罪所用如附表二編號一所│
│  │  │            │          │        │  第118 頁以下、│      │示之物均沒收之，如全部或一│
│  │  │            │          │        │  本院卷二）    │      │部不能沒收時，前者以其財產│
│  │  │            │          │        │通聯調閱查詢單│      │抵償之，後者追徵其價額或以│
│  │  │            │          │        │  2紙（見警卷） │      │其財產抵償之。            │
│  │  ├──────┼─────┼────┤中山醫學大學附├───┼─────────────┤
│  │  │97年11月9 日│彰化縣田中│1次，   │  設醫院檢驗科藥│同上  │甲○○販賣第二級毒品，累犯│
│  │  │下午3 時許至│鎮泰山食品│2,000 元│  物檢測中心毛髮│      │，處有期徒刑柒年肆月。因犯│
│  │  │下午3 時22分│廠附近    │        │  檢驗結果報告1 │      │罪所得之財物新臺幣貳仟元、│
│  │  │許聯絡後    │          │        │  紙（本院卷第61│      │供犯罪所用如附表二編號一所│
│  │  │            │          │        │  頁）          │      │示之物均沒收之，如全部或一│
│  │  │            │          │        │                │      │部不能沒收時，前者以其財產│
│  │  │            │          │        │                │      │抵償之，後者追徵其價額或以│
│  │  │            │          │        │                │      │其財產抵償之。            │
│  │  ├──────┼─────┼────┤                ├───┼─────────────┤
│  │  │97年11月11日│彰化縣田中│1次，   │                │同上  │甲○○販賣第二級毒品，累犯│
│  │  │晚間7 時33分│鎮文興高級│3,000 元│                │      │，處有期徒刑柒年陸月。因犯│
│  │  │許至晚間7 時│中學附近  │        │                │      │罪所得之財物新臺幣仟元、│
│  │  │57分許聯絡後│          │        │                │      │供犯罪所用如附表二編號一所│
│  │  │            │          │        │                │      │示之物均沒收之，如全部或一│
│  │  │            │          │        │                │      │部不能沒收時，前者以其財產│
│  │  │            │          │        │                │      │抵償之，後者追徵其價額或以│
│  │  │            │          │        │                │      │其財產抵償之。            │
│  │  ├──────┼─────┼────┤                ├───┼─────────────┤
│  │  │97年11月12日│彰化縣田中│1次，   │                │同上  │甲○○販賣第二級毒品，累犯│
│  │  │晚間7 時14分│鎮文興高級│3,000 元│                │      │，處有期徒刑柒年陸月。因犯│
│  │  │許至晚間7 時│中學附近  │        │                │      │罪所得之財物新臺幣仟元、│
│  │  │29分許聯絡後│          │        │                │      │供犯罪所用如附表二編號一所│
│  │  │            │          │        │                │      │示之物均沒收之，如全部或一│
│  │  │            │          │        │                │      │部不能沒收時，前者以其財產│
│  │  │            │          │        │                │      │抵償之，後者追徵其價額或以│
│  │  │            │          │        │                │      │其財產抵償之。            │
│  │  ├──────┼─────┼────┤                ├───┼─────────────┤
│  │  │97年11月17日│彰化縣田中│1次，   │                │同上  │甲○○販賣第二級毒品，累犯│
│  │  │下午2 時50分│鎮文興高級│3,000 元│                │      │，處有期徒刑柒年陸月。因犯│
│  │  │許至下午2 時│中學附近  │        │                │      │罪所得之財物新臺幣仟元、│
│  │  │58分許聯絡後│          │        │                │      │供犯罪所用如附表二編號一所│
│  │  │            │          │        │                │      │示之物均沒收之，如全部或一│
│  │  │            │          │        │                │      │部不能沒收時，前者以其財產│
│  │  │            │          │        │                │      │抵償之，後者追徵其價額或以│
│  │  │            │          │        │                │      │其財產抵償之。            │
│  │  ├──────┼─────┼────┤                ├───┼─────────────┤
│  │  │97年11月26日│彰化縣田中│1次，   │                │同上  │甲○○販賣第二級毒品，累犯│
│  │  │下午4 時31分│鎮泰山食品│2,000 元│                │      │，處有期徒刑柒年肆月。因犯│
│  │  │許至下午4 時│廠附近    │        │                │      │罪所得之財物新臺幣貳仟元、│
│  │  │40分許聯絡後│          │        │                │      │供犯罪所用如附表二編號一所│
│  │  │            │          │        │                │      │示之物均沒收之，如全部或一│
│  │  │            │          │        │                │      │部不能沒收時，前者以其財產│
│  │  │            │          │        │                │      │抵償之，後者追徵其價額或以│
│  │  │            │          │        │                │      │其財產抵償之。            │
│  │  ├──────┼─────┼────┤                ├───┼─────────────┤
│  │  │97年12月4 日│彰化縣田中│1 次，交│                │同上  │甲○○販賣第二級毒品，累犯│
│  │  │凌晨1 時41分│鎮泰山食品│易對價為│                │      │，處有期徒刑柒年肆月。因犯│
│  │  │許至晚間7 時│廠附近    │2,000 元│                │      │罪所得之財物新臺幣壹仟元、│
│  │  │47分許聯絡後│          │，但尚賒│                │      │供犯罪所用如附表二編號一所│
│  │  │            │          │欠1,000 │                │      │示之物均沒收之，如全部或一│
│  │  │            │          │元      │                │      │部不能沒收時，前者以其財產│
│  │  │            │          │        │                │      │抵償之，後者追徵其價額或以│
│  │  │            │          │        │                │      │其財產抵償之。            │
│  │  ├──────┼─────┼────┤                ├───┼─────────────┤
│  │  │97年12月10日│彰化縣田中│1次，   │                │同上  │甲○○販賣第二級毒品，累犯│
│  │  │下午2 時17分│鎮泰山食品│2,000 元│                │      │，處有期徒刑柒年肆月。因犯│
│  │  │許聯絡後    │廠附近    │        │                │      │罪所得之財物新臺幣貳仟元、│
│  │  │            │          │        │                │      │供犯罪所用如附表二編號一所│
│  │  │            │          │        │                │      │示之物均沒收之，如全部或一│
│  │  │            │          │        │                │      │部不能沒收時，前者以其財產│
│  │  │            │          │        │                │      │抵償之，後者追徵其價額或以│
│  │  │            │          │        │                │      │其財產抵償之。            │
│  │  ├──────┼─────┼────┤                ├───┼─────────────┤
│  │  │97年12月13日│彰化縣田中│1次，   │                │同上  │甲○○販賣第二級毒品，累犯│
│  │  │下午3 時2 分│鎮工業區附│2,000 元│                │      │，處有期徒刑柒年肆月。因犯│
│  │  │許聯絡後    │近        │        │                │      │罪所得之財物新臺幣貳仟元、│
│  │  │            │          │        │                │      │供犯罪所用如附表二編號一所│
│  │  │            │          │        │                │      │示之物均沒收之，如全部或一│
│  │  │            │          │        │                │      │部不能沒收時，前者以其財產│
│  │  │            │          │        │                │      │抵償之，後者追徵其價額或以│
│  │  │            │          │        │                │      │其財產抵償之。            │
├─┼─┼──────┼─────┼────┼────────┼───┼─────────────┤
│4 │張│97年12月9 日│彰化縣田中│1次，   │證人張聯信警詢│同上  │甲○○販賣第二級毒品，累犯│
│  │聯│下午2 時40分│鎮○○路1 │1,000 元│  、偵訊證述（他│      │，處有期徒刑柒年貳月。因犯│
│  │信│許          │段鐵路平交│        │  字卷第197 、23│      │罪所得之財物新臺幣壹仟元、│
│  │  │            │道旁      │        │  1頁）         │      │供犯罪所用如附表二編號二所│
│  │  │            │          │        │證人陳伊婷警詢│      │示之物均沒收之，如全部或一│
│  │  │            │          │        │  、偵訊證述（他│      │部不能沒收時，前者以其財產│
│  │  │            │          │        │  字卷第149 、16│      │抵償之，後者追徵其價額或以│
│  │  │            │          │        │  9頁）         │      │其財產抵償之。            │
│  │  │            │          │        │證人張聯信持用│      │                          │
│  │  │            │          │        │  之門號0000-000│      │                          │
│  │  │            │          │        │  635 號行動電話│      │                          │
│  │  │            │          │        │  及車牌號碼3431│      │                          │
│  │  │            │          │        │  -SK 號車輛照片│      │                          │
│  │  │            │          │        │  共7 張（他字卷│      │                          │
│  │  │            │          │        │  第214 至217 頁│      │                          │
│  │  │            │          │        │  ）            │      │                          │
│  │  │            │          │        │被告持用之門號│      │                          │
│  │  │            │          │        │  0000-000000 號│      │                          │
│  │  │            │          │        │  行動電話通訊監│      │                          │
│  │  │            │          │        │  察譯文（他字卷│      │                          │
│  │  │            │          │        │  第159至160頁、│      │                          │
│  │  │            │          │        │  本院卷二）    │      │                          │
│  │  │            │          │        │97年12月9 日蒐│      │                          │
│  │  │            │          │        │  證照片16張（他│      │                          │
│  │  │            │          │        │  字卷第161 至16│      │                          │
│  │  │            │          │        │  4 頁）        │      │                          │
│  │  │            │          │        │車號查詢汽車車│      │                          │
│  │  │            │          │        │  籍資料1 紙（本│      │                          │
│  │  │            │          │        │  院卷第70頁）  │      │                          │
│  │  │            │          │        │中山醫學大學附│      │                          │
│  │  │            │          │        │  設醫院檢驗科藥│      │                          │
│  │  │            │          │        │  物檢測中心毛髮│      │                          │
│  │  │            │          │        │  檢驗結果報告1 │      │                          │
│  │  │            │          │        │  紙（本院卷第63│      │                          │
│  │  │            │          │        │  頁）          │      │                          │
└─┴─┴──────┴─────┴────┴────────┴───┴─────────────┘
附表二：
編號一、行動電話壹支（含門號0000000000號SIM 卡
        壹張）。
編號二、同上行動電話壹支（含門號0000000000號
        SIM 卡壹張）。
附錄論罪科刑法條：
毒品危害防制條例第4條第2項
製造、運輸、販賣第二級毒品者，處無期徒刑或 7 年以上有期徒
刑，得併科新臺幣 1 千萬元以下罰金。


司法院資訊處製作；財團法人民間司法改革基金會備份。
